臺灣彰化地方法院民事判決　九十一年度簡上字第三號
　　上　訴　人　乙○○
　　　　　　　　丙○○○
　　　　　　　　甲○○
　　被上 訴 人　鄭意杏
右當事人間請求履行契約事件，上訴人對於中華民國九十年十一月二十七日本院彰化
簡易庭第一審判決（九十年度彰簡字第六七五號）提起上訴，本院判決如左：
    主      文
原判決廢棄。
被上訴人於上訴人將坐落彰化縣花壇鄉○○○段第三０六之四地號、地目建、面積三
四三平方公尺土地之所有權應有部分各二十四分之一移轉登記予被上訴人之同時，應
將坐落同段第三０六之一地號、地目建、面積三七四平方公尺土地分割出如附圖所示
編號Ｂ部分面積零點零零四二公頃土地，再將該部分土地之所有權移轉登記予上訴人
，並將該部分土地交付予上訴人。
第一、二審訴訟費用由被上訴人負擔。
    事      實
甲、上訴人方面：
一、聲明：
（一）原判決廢棄。
（二）被上訴人應將坐落彰化縣花壇鄉○○○段第三０六之一地號土地分割如原審卷
      所附之彰化地政事務所複丈成果圖所示Ｂ部分面積０點００四二公頃，將所有
      權移轉登記予上訴人，並將土地交付予上訴人。
 （三）第一、二審訴訟費用由被上訴人負擔。
二、陳述：除與第一審判決記載相同者，茲予引用外，並補述略稱：
（一）按「解釋契約，固需探求當事人立約時之真意，不能拘泥於契約之文字，但契
      約文字業已表示當事人真意，無須別事探求者，即不得反捨契約文字而更為曲
      解。」最高法院十七年上字第一一一八號著有判例，再者最高法院十八上字第
      一七二七號判例亦明白地指出：「解釋私人契約應通觀全文，並斟酌立約當時
      之情形，以期不失立約人之真意。」，而「解釋當事人之契約，應以當事人立
      約當時之真意為準，而真意何在，又應以過去事實及其他一切証據資料為斷定
      之標準，不能拘泥於文字致失真意。」亦經最高法院三十九年台上字第一０五
      三號著為判例。再按我民法上之立法，採私法自治原則，訂定契約只要其內容
      不違反強制或禁止規定，不違背公共秩序或善良風俗，有法定方式者，能依法
      定之方式為之，則均可有效成立，此觀之民法第七十一條、第七十二條、第七
      十三條之規定自明，至於訂定契約當事人雙方之權利、義務是否完全對等，則
      由定約之當事人雙方各自斟酌考量，權衡定約之利害關係以決定是否要訂約，
      或契約之內容，此即民事法之私法自治之大原則，法律就上開事項，原則上是
      不加干涉，而由立約雙方當事人逕自為之。
（二）兩造於民國（下同）七十九年八月四日在陳珠珍律師之見証下，訂立合約書，
      在合約書第一條約明：「三０六之四地號所有權人丙○○○、乙○○、甲○○
      三人面積合計十二．九六坪，楊鄭素梅同意以所有第三０六之一地號，面積一
      一二．九六坪內相同之坪數交換，使丙○○○等三人之建地在交換之後二筆相
      連接，得合併使用。」，此有合約書在卷可証。而兩造與訴外人陳龍舟、陳榮
      德、陳連鳳、陳海清原共有之坐落彰化縣花壇鄉○○○段第三０六之一地號、
      建、面積０點０七四七公頃土地於七十九年八月十五日在台灣高等法院台中分
      院七十八年度上字第二二四號分割共有物事件中成立訴訟上和解，將之分割為
      同段第三０六之一號面積０點０三七四公頃由鄭意杏（即楊鄭素梅）取得，同
      段第三０六之二０號面積０點００九三公頃由乙○○、丙○○○、甲○○共同
      取得，同段第三０六之二一號面積０點０二八０公頃由陳龍舟、陳榮德、陳海
      清、陳連鳳共同取得，此亦有和解筆錄、同段第三０六之一號、第三０六之二
      ０號土地登記簿謄本暨地籍圖謄本在卷可憑，而上訴人三人與被上訴人鄭意杏
      及訴外人王阿榕等人所有之同段第三０六之四號面積０點０三四三公頃土地，
      上訴人等三人之應有部分共為０點0000000公頃，此有土地登記簿謄本
      在卷可憑，依首揭合約書之約定，被上訴人自應將其所有坐落同段第三０六之
      一號土地如原審卷所附彰化地政事務所之土地複丈成果圖所示Ｂ部分面積０點
      ００四二公頃辦理分割後，將其所有權移轉登記予上訴人，並將土地交付予上
      訴人。而上訴人依約，亦願將上訴人所有同段第三０六之四號面積０點０三四
      二公頃土地中之上訴人三人各二四分之一之應有部分移轉登記予被上訴人。
（三）再按本件系爭土地原所屬之同段第三０六之一地號土地成立訴訟上和解分割之
      日期雖為七十九年八月十五日，惟在七十九年八月四日之前，兩造及訴外人陳
      榮德等人就上開土地之分割方法即已達成共識，而已依被上訴人所提，繪有分
      割草圖，因上開土地被上訴人將分得之部分其上有陳榮德等人之建物，分割之
      後，被上訴人分得部分其上之陳榮德等人所有之房屋勢需拆除，對渠等造成損
      害，且依被上訴人所擬之分割方法草圖為分割，獨厚於被上訴人，對上訴人等
      其他共有人亦均屬不利，故被上訴人方與陳榮德等三人約定，渠等拆除建物後
      願給付五十萬元以為補償，而被上訴人亦方與上訴人訂立本件合約，約明將上
      訴人三人所共有之同段第三０六之四地號土地之應有部分面積十二．九六坪與
      被上訴人將分得而日後為其所有之第三０六之一地號土地中劃出相同之坪數而
      與上訴人等三人分得之原第三０六之一地號土地之部分相連接而得合併使用之
      部分交換之，以為補償上訴人，和解條件談就，兩造及訴外人陳榮德等人方依
      被上訴人所提出之分割草圖請法院命地政事務所人員於七十九年八月四日至現
      場測繪分割圖，上開事實，觀之原審卷附之台灣高等法院台中分院七十八年度
      上字第二二四號分割共有物事件之和解筆錄及上開和解筆錄所附之彰化地政事
      務所土地複丈成果圖載明複丈日期係七十九年八月四日即明，且揆諸本件合約
      書第一項除了載明兩造所負相對等之給付義務：「三０六之四地號所有權人丙○○○、乙○○、甲○○三人面積合計十二．九六坪，楊鄭素梅同意以所有之
      三０六之一地號面積一一二．九六坪內相同之坪數交換。」，另就被上訴人所
      負之義務，除了將其所有之三０六之一地號面積十二．九六坪與上訴人交換而
      需所有權移轉登記與上訴人外，並特別約明使丙○○○等三人之建地在交換以
      後二筆相連接，得合併使用。」益明非虛。本件系爭契約之所以兩造所負之義
      務未能完全對等，除了係因原第三０六之一地號土地和解分割方法較厚於被上
      訴人而薄於上訴人外，另肇因於立約當時原第三０六之一地號土地訴請裁判分
      割已將成立和解分割，而第三０六之四地號土地並未有分割之舉，而上訴人與
      被上訴人就第三０六之四地號土地均只有應有部分，而無所謂特定部分而有以
      致之。故依本件系爭合約書第一條文字之記載，及上揭立約當時之情形與系爭
      第０六之一地號土地與第三０六之四地號土地當時有否正進行分割之事實之不
      同及卷附之當時存在一切証據資料，已足認本件系爭合約第一條之真意正誠如
      上訴人所主張者。
（四）本件系爭合約書第一條，係約定上訴人將其所有之坐落同段第三０六之四地號
      土地之應有部分各二四分之一，共八分之一，面積合計十二點九六坪，全部移
      轉予被上訴人，換言之，上訴人只需將第三０六之四地號土地之應有部分移轉
      予被上訴人，而被上訴人則除了將其所有原第三０六之四地號土地中分割出如
      原審複丈成果圖所示Ｂ部分面積０點００四二公頃（本應為０點000000
      0公頃，因地政人員於原審法官現場勘測時表示無法測量至平方公尺以下之單
      位，故上訴人當場就０點００八七五公頃之部分捨棄之），將之所有權移轉予
      上訴人三人共有，並將土地交付予上訴人，此觀之本件系爭合約書第一條之記
      載即明。兩造就本件系爭合約書第一條所負之義務未能完全對等，除了係因原
      第三０六之一地號土地和解分割方案較厚於被上訴人而薄於上訴人外，另係肇
      因於立約當時，原第三０六之四地號土地訴請裁判分割已將成立和解分割，受
      訴法院已命地政事務所人員依該分割案件兩造合意所提出之分割方案繪製複丈
      成果圖（即分割圖），而第三０六之一地號並未有分割之舉，且上訴人依約需
      將其所有第三０六之四地號土地應有部分共八分之一全部移轉登記與被上訴人
      ，上訴人就上開土地再也無任何應有部分即非共有人，而上訴人移轉與被上訴
      人上開土地之原其所有之全部應有部分，可與被上訴人原應有部分合而為一，
      將來第三０六之四地號土地分割時，被上訴人即可合併二者而分得其想要分得
      之部分，其理至明。而原審法院九十年八月廿一日調解時，法官曾問為何合約
      書訂立經過這麼久，卻還未履行，上訴人甲○○係陳述因想於第三０六之二，
      第三０六之三地號土地辦理分割時，方一併辦理，可較減省費用，因第三０六
      之二，第三０六之三地號土地到現在還沒有辦理分割，才未辦理本件系爭合約
      書約定之內容。被上訴人原審訴訟代理人聞言即自陳那表示原告現在無法分出
      土地給相對人，此可調聽上開時日之開庭錄音帶即明非虛。而絕非係依本件系
      爭合約書之約定，上訴人負有將第三０六之四地號分割出特定部分，並將該特
      定部分土地交付與被上訴人之義務。揆諸上述，可明被上訴人前揭抗辯，均非
      事實亦顯無理由。
（五）原審判決徒以依常情互易契約雙方當事人所負之義務恒為對等，認上訴人就本
      件系爭合約書第一條所負之義務與被上訴人完全相同，而兩造就上訴人提出與
      被上訴人交換之土地並未具體約定其位置範圍，致上訴人並無法履行移轉十二
      ．九六坪土地與被上訴人之義務，進而認定難認就系爭土地互易契約之標的，
      兩造之意思表示業已一致，其土地互易契約已成立，而認上訴人之請求無理由
      ，駁回上訴人在第一審之訴，揆諸首揭最高法院判例意旨與民事法私法自治之
      原則，原審判決實顯為違誤，殊令上訴人難以甘服，為此上訴人依法提起上訴
      ，狀請鈞院鑒核，賜如上訴聲明之判決，以符法制，並感德便。
三、證據：援用原審之立證方法為證。
乙、被上訴人方面：
一、聲明：
（一）上訴駁回。
（二）第二審訴訟費用由上訴人負擔。
二、陳述：除與第一審判決記載相同者，茲予引用外，並補述略稱：
（一）按當事人對於必要之點，意思一致，而對於非必要之點，未經表示意思者，推
      定其契約為成立，民法第一百五十三條第二項定有明文。依該條文反面解釋，
      當事人對必要之點未經表示意思時，契約則為不成立。本件系爭合約書第一條
      僅記載：「三○六之四地號所有權人丙○○○、乙○○、甲○○三人面積合計
      十二．九六坪，楊鄭素梅同意以所有之三○六之一地號，面積十二．九六坪內
      相同之坪數交換」，而未載明兩造係相互交換土地之應有部分？抑或相互交換
      土地之特定部分？是本件系爭合約書既未載明，則兩造對於契約標的物即必要
      之點則有未經表示意思之情事，故兩造對必要之點，自有意思表示不一致，該
      契約當屬不成立。另系爭合約書亦未明確約定上訴人等三人係各以多少應有部
      分分別共有取得、或公同共有取得、抑或各自取得特定部分之三○六之一地號
      土地，當亦有意思表示不一致之情事，該契約仍不成立。
（二）兩造與訴外人陳榮德、陳連鳳、陳海清、陳龍舟於七十九年八月十五日始就系
      爭三○六之一地號土地成立訴訟上之和解分割，有上訴人所提出和解筆錄一件
      可稽，是在該日前系爭三○六之一地號土地仍為兩造與上開人等共有中，故被
      上訴人殊無可能於七十九年八月四日在系爭合約書中同意將該未完成共有物分
      割之三○六之一地號土地分割出特定部分予上訴人。上訴人主張系爭合約書真
      意為被上訴人應將三○六之一地號土地分割出特定部分予上訴人，殊屬無據。
（三）按和解有創設效力，和解成立後，當事人間發生新法律關係，倘一方不為履行
      ，他方僅得依和解所發生之新法律關係為請求，而不得就同一事項為和解以前
      同樣之主張，此有最高法院七十六年度台上字第二三五四號判決可參。如前述
      系爭三○六之一地號土地，在七十九年八月十五日已由兩造與訴外人陳榮德、
      陳連鳳、陳海清、陳龍舟成立訴訟上之和解，此時兩造間已發生新法律關係，
      則上訴人自不得就發生在和解前之系爭合約書，再為主張。
（四）上訴人訴訟代理人雖主張就三○六之四地號土地，上訴人依合約書內容僅移轉
      「持分」予被上訴人即可云云。然於九十年八月二十一日第一審調解時上訴人
      本人到庭係陳述「之前沒有辦法分割，才會延到現在，我現在無法分出土地給
      相對人」，即自承上訴人就三○六之四地號土地亦有分割出特定部分予被上訴
      人之義務。故依上訴人自己之陳述，上訴人自始即有不能將三○六之四地號土
      地分割出特定部分，並交付該特定部分土地予被上訴人之情事，則該合約既係
      以不能之給付為契約標的，依民法第一百十一條規定：「法律行為之一部分無
      效者，全部皆為無效」，故該合約自為全部無效，上訴人本於無效之合約，請
      求被上訴人履行，仍無理由。退而言之，因不可歸責於雙方當事人之事由，致
      一方之給付全部不能者，他方免為對待給付之義務，民法第二百六十六條第一
      項定有明文。是縱認系爭合約書所約定非自始給付不能，然上訴人既已自承伊
      就三○六之四地號土地現在仍無法分出土地給相對人即被上訴人，至少亦為嗣
      後給付不能，又縱認不能給付之原因係不可歸責於上訴人，依民法第二百六十
      六條第一項規定，被上訴人仍免對待給付之義務，是上訴人本於系爭合約書請
      求被上訴人履行，亦無理由。
（五）退萬步言，因契約互負債務者，於他方當事人未為對待給付前，得拒絕自己之
      給付，民法第二百六十四條第一項並有明文。本件縱認該合約已成立及給付可
      能，則被上訴人亦要行使同時履行抗辯權，請求上訴人同時為對待給付。且縱
      被上訴人有受領遲延之情形，被上訴人仍然可以行使同時履行抗辯權（台灣台
      南地方法院五十年八月份司法座談會研究結果參照）。
（六）綜上答辯理由，上訴人之上訴應無理由。謹請鑒核賜准判決如前開答辯之聲明
      ，以維權益，至感德便。
三、證據：援用原審之立證方法外，並補提判決書影本一份為證。
    理　　　由
一、本件上訴人起訴主張兩造於七十九年八月四日在陳珠珍律師之見證下訂立合約書
    ，約明：「三０六之四地號所有權人丙○○○、乙○○、甲○○三人面積合計十
    二．九六坪，楊鄭素梅同意以所有第三０六之一地號，面積一一二．九六坪內相
    同之坪數交換，使丙○○○等三人之建地在交換之後二筆相連接得合併使用。」
    此有合約書一份在卷可稽，依上開合約書之約定，被上訴人自應將其所有坐落彰
    化縣花壇鄉○○○段第三０六之一號土地如原審卷所附彰化地政事務所之土地複
    丈成果圖所示Ｂ部分面積０點００四二公頃辦理分割後，將其所有權移轉登記予
    上訴人，並將土地交付予上訴人；而上訴人依約，亦願將上訴人所有同段第三０
    六之四號面積０點０三四二公頃土地中之上訴人三人各二四分之一之應有部分移
    轉登記予被上訴人等語。被上訴人則以系爭合約書對於契約標的物即必要之點，
    有意思表示不一致，該契約當屬不成立；又兩造與訴外人陳榮德、陳連鳳、陳海
    清、陳龍舟於七十九年八月十五日始就系爭三○六之一地號土地成立訴訟上之和
    解分割，被上訴人殊無可能於七十九年八月四日在系爭合約書中同意將該未完成
    共有物分割之三○六之一地號土地分割出特定部分予上訴人，且和解有創設效力
    ，和解成立後，兩造間已發生新法律關係，則上訴人自不得再就發生在和解前之
    系爭合約書為主張；另上訴人自承就三○六之四地號土地亦有分割出特定部分予
    被上訴人之義務，及至目前仍不能將三○六之四地號土地分割出特定部分，並交
    付該特定部分土地予被上訴人，則該合約既係以自始不能之給付為契約標的，依
    法該合約全部無效，縱認系爭合約書所約定非自始給付不能，然上訴人既已自承
    伊就三○六之四地號土地現在仍無法分出土地給相對人即被上訴人，至少亦為嗣
    後給付不能，又縱認不能給付之原因係不可歸責於上訴人，依民法第二百六十六
    條第一項規定，被上訴人仍免對待給付之義務；復縱認該合約已成立及給付可能
    ，則被上訴人亦要行使同時履行抗辯權，請求上訴人同時為對待給付等語資為抗
    辯。
二、查上訴人主張兩造於七十九年八月四日訂有內容為「一、三０六之四地號所有權
    人丙○○○、乙○○、甲○○三人面積合計十二．九六坪，楊鄭素梅同意以所有
    第三０六之一地號，面積一一二．九六坪內相同之坪數交換，使丙○○○等三人
    之建地在交換之後二筆相連接，得合併使用。二、三０六之二、三０六之三地號
    土地和解分管，以後變為建地，分割後與三０六之一建地相接，合併使用。三、
    如有變賣土地，所有權人應受本合約之拘束，出賣人必須向承買人說明訂明契約
    。」之合約書之事實，業據上訴人提出合約書一份為證，且此部分為被上訴人所
    不爭執，自堪信為真實。
三、次查上訴人主張依上開合約書之約定，被上訴人應將其所有坐落彰化縣花壇鄉○○○段第三０六之一號土地如原審卷所附彰化縣彰化地政事務所之土地複丈成果
    圖所示Ｂ部分面積０點００四二公頃辦理分割後，將其所有權移轉登記予上訴人
    ，並將土地交付予上訴人；而上訴人依約，亦願將上訴人所有同段第三０六之四
    號面積０點０三四二公頃土地中之上訴人三人各二四分之一之應有部分移轉登記
    予被上訴人一節，則為被上訴人所否認，並辯稱：(1)系爭合約書因對於契約標的
    物之意思表示不一致而不成立；(2)被上訴人不可能在三○六之一地號土地和解分
    割成立前，先同意分割出特定部分予上訴人；(3)和解分割成立後，上訴人不得再
    就發生於和解前之合約為主張；(4)系爭合約係屬自始不能給付，契約無效；(5)系
    爭合約為嗣後給付不能，被上訴人免對待給付之義務；(6)縱認該合約已成立及給
    付可能，則被上訴人亦要行使同時履行抗辯權等情，經查：
（一）按「解釋契約，固需探求當事人立約時之真意，不能拘泥於契約之文字，但契
      約文字業已表示當事人真意，無須別事探求者，即不得反捨契約文字而更為曲
      解。」、「解釋私人契約應通觀全文，並斟酌立約當時之情形，以期不失立約
      人之真意。」、「解釋當事人之契約，應以當事人立約當時之真意為準，而真
      意何在，又應以過去事實及其他一切証據資料為斷定之標準，不能拘泥於文字
      致失真意。」，最高法院十七年上字第一一一八號、十八上字第一七二七號、
      三十九年台上字第一０五三號著有判例可資參照。查臺灣高等法院臺中分院七
      十八年度上字第二二四號分割共有物事件於七十九年八月十五日成立訴訟上和
      解所引用為附件之彰化縣彰化地政事務所土地複丈成果圖，係經臺灣高等法院
      臺中分院於七十九年七月二十三日以義民舉決字第一００五九號函囑託施測，
      並經彰化縣彰化地政事務所依據該囑託函派員於同年八月四日實施複丈，此有
      該和解筆錄及附件一份可據，足見上開土地複丈成果圖所載關於系爭三０六之
      一地號土地之分割方案於七十九年七月二十三日前即已存在，是兩造於彰化縣
      彰化地政事務所派員實施複丈之同日即七十九年八月四日簽訂系爭合約之際，
      顯然對系爭三０六之一地號土地各共有人預計分得之具體位置即被上訴人分得
      靠北位置、上訴人分得中間位置，已然知悉，從而系爭合約書所載稱「... 楊
      鄭素梅同意以所有第三０六之一地號，面積一一二．九六坪內相同之坪數交換
      ，使丙○○○等三人之建地在交換之後二筆相連接，得合併使用。」，其合約
      之標的物即屬可得確定無訛；又被上訴人為期上揭顯然有利於被上訴人之分割
      和解方案（分割前之原三０六之一地號土地係屬倒三角形，被上訴人分得北側
      位置土地較為方正，客觀上顯然較為有利）能於訴訟上成立和解，而在原三○
      六之一地號土地和解分割成立前，先行同意於將來分割所得之位置再分割出特
      定部分土地與上訴人之其餘共有土地應有部分交換，亦與常情不悖；至於上訴
      人就本件交換所得之特定土地權利究係欲維持何種關係，要屬上訴人間自行決
      定之事項，尚與上開兩造間契約成立與否無關；是本件尚難認系爭合約有何就
      標的物之必要之點意思不一致之情事，從而被上訴人辯稱系爭合約不成立、被
      上訴人不可能在三○六之一地號土地和解分割成立前，先同意分割出特定部分
      土地予上訴人云云，即乏所據，自無足採。
（二）次按和解固有創設效力，和解成立後，當事人間發生新法律關係，倘一方不為
      履行，他方僅得依和解所發生之新法律關係為請求，而不得就同一事項為和解
      以前同樣之主張，然此種創設效力須以「同一事項」為前提，倘非同一事項，
      自無從為和解效力之所及甚明。查臺灣高等法院臺中分院七十八年度上字第二
      二四號分割共有物事件於七十九年八月十五日所成立之訴訟上和解，係就第三
      ０六之一地號土地之共有物分割為訴訟上和解，惟系爭合約書係就被上訴人於
      第三０六之一地號土地分割後所可取得之單獨所有土地中之部分特定位置與上
      訴人就第三０六之四地號土地之應有部分為土地交換之約定，前者為共有物之
      分割，後者為土地交換，二者雖有關連，然核非屬同一事項，揆諸上開說明，
      尚難遽認系爭土地交換合約已為其後之訴訟上和解所取代，從而被上訴人此部
      分所辯，亦無足取。
（三）又按當事人主張有利於己之事實者，就其事實有舉證責任，民事訴訟法第二百
      七十七條第一項前段定有明文。查本件被上訴人雖辯稱上訴人於第一審調解時
      自承就三○六之四地號土地亦有分割出特定部分土地予被上訴人之義務云云，
      然為上訴人所否認，被上訴人復未能舉證以實其說，自無從遽信為真，況參諸
      前揭合約書內容，並無任何堪認為上訴人須就三０六之四地號土地分割特定部
      分土地予被上訴人之約定，益見被上訴人所辯乏據；準此，上訴人依前揭合約
      既僅須將其就三０六之四地號土地之應有部分移轉登記予被上訴人，並無義務
      就三０六之四地號土地分割特定部分土地予被上訴人，則該合約之標的自不生
      給付不能之問題，職是，被上訴人以上訴人給付不能充為本件之抗辯理由，即
      有誤認，同無足採。
（四）末按因契約互負債務者，於他方當事人未為對待給付前得拒絕自己之給付，民
      法第二百六十四條第一項前段規定甚明。又被告就原告請求履行因雙務契約所
      負之債務，在裁判上援用民法第二百六十四條之抗辯權時，原告如不能證明自
      己已為對待給付或已提出對待給付，法院應為原告提出對待給付時，被告即向
      原告為給付之判決，不得僅命被告為給付，而置原告之對待給付於不顧（最高
      法院三十九年台上字第九０二號判例參照）。查本件兩造因系爭合約而互負債
      務（上訴人負有將三０六之四地號土地之所有權應有部分各二十四分之一移轉
      登記予被上訴人之債務；被上訴人負有將第三０六之一地號土地分割出如附圖
      所示Ｂ部分土地，將該部分之所有權移轉登記予上訴人，並將該部分土地交付
      予上訴人），已如前述，而被上訴人業已援用民法第二百六十四條之抗辯權，
      上訴人復未能證明自己已為對待給付或已提出對待給付，揆諸前揭法律規定及
      判例意旨，自應由本院為同時履行判決。
四、綜上所述，上訴人依系爭合約，請求被上訴人履行如聲明所示之義務，以及被上
    訴人援用同時履行抗辯權，核均屬有據，應予准許。原審以前揭兩造所訂合約未
    成立而為上訴人敗訴之判決，自有未洽，上訴意旨指摘原判決不當，求予廢棄改
    判，為有理由，爰由本院將原判決予以廢棄改判如主文第二項所示。
五、本件判決基礎已臻明確，兩造其餘攻擊或防禦方法，經本院斟酌後，認為均不足
    以影響本件判決結果，爰不一一論列，併此敘明。
據上論結：本件上訴為有理由，依民事訴訟法第四百三十六條之一第三項、第四百五
十條、第七十八條，判決如主文。
中　　　華　　　民　　　國　　九十一　　年　　　四　　　月　　 三十　 　日
                                     臺灣彰化地方法院民事第二庭
~B審判長法官　何志通
~B法　　　官　陳正禧
~B法　　　官　李進清
右為正本係照原本作成。
本判決不得上訴。
~B法院書記官　謝秋德
中　　　華　　　民　　　國　　九十一　　年　　　五　　　月　　 六　　 　日
